【裁判字號】    89,易,3461
【裁判日期】    891016
【裁判案由】    贓物
【裁判全文】
臺灣板橋地方法院刑事判決                      八十九年度易字第三四六一號
    公  訴  人  臺灣板橋地方法院檢察署檢察官
    被      告  甲○○
右列被告因贓物案件，經檢察官提起公訴（八十九年度偵字第一四八二○號），本院
判決如左：
      主      文
甲○○收受贓物，累犯，處有期徒刑參月，如易科罰金以佰元折算壹日。
      事      實
一、甲○○曾於民國八十四年五月二十九日因違反麻醉藥品管理條例案件，經本院判
    處有期徒刑四月確定，八十四年九月十五日易科罰金執行完畢，其明知外籍名為
    「多倫多」之成年男子所交付之ＧＲＢ－一七七號牌輕型機車（係乙○○於不詳
    時間，在臺北縣三重市○○○路抽水站附近，為不詳姓名年籍之人所竊取），係
    屬來源不明之贓車，仍於八十九年八月一日晚上某時（起訴書誤載為同年月二日
    上午，應予更正），在臺北縣三重市○○○路某工地處，向「多倫多」借用而收
    受該輕型機車。嗣於八十八年八月二日晚上九時許，甲○○騎乘該車行經臺北市
    ○○路、辛亥路口時，為警當場查獲，並扣得竊取該車之不詳之人所有之鑰匙二
    支，而循線偵悉上情。
二、案經臺北市政府警察局大安分局移請臺灣板橋地方法院檢察署檢察官偵查起訴。
      理      由
一、訊之被告甲○○固供承有於前開時地向「多倫多」借用上述機車使用嗣經警查獲
    等情不諱，惟矢口否認有何收受贓物之犯行，辯稱：其係於被查獲前一日始借用
    該車，並不知該車係贓車云云。經查，被告所指外籍名為「多倫多」之成年男子
    所交付其使用之ＧＲＢ－一七七號牌輕型機車，係乙○○於不詳時間，在臺北縣
    三重市○○○路抽水站附近，為不詳姓名年籍之人所竊取之事實，業據被害人乙
    ○○於警訊時指述甚詳，復有車籍作業系統查詢認可資料及贓物認領保管單各一
    件附於偵查卷可稽。而被告既自承其與「多倫多」認識未久，係在工地工作認識
    ，但其後則不易聯絡，其於收受該車時，亦未索得行車執照等車籍證明文件等語
    （見本院八十九年十月二日審判筆錄），則被告向不熟識且不易聯絡之人收受無
    來源證明之機車，顯見其應有贓物之認識而仍收受至為灼然。再刑法第三百四十
    九條第一項有關收受贓物罪之規定，係在處罰追贓之困難，則如有明知為贓物而
    仍將該物移歸自己持有使用之情，無論是否用後交還或其使用之期限甚短，然對
    於追贓既已構成困難，自屬收受贓物，被告上開辯解，核屬事後避重就輕之詞，
    尚難採信，本件事證已臻明確，被告之犯行堪以認定。
二、核被告所為，係犯刑法第三百四十九條第一項之收受贓物罪。次查，被告曾於八
    十四年五月二十九日因違反麻醉藥品管理條例案件，經本院判處有期徒刑四月確
    定，八十四年九月十五日易科罰金執行完畢，有臺灣高等法院檢察署刑案紀錄簡
    覆表一份在卷足參，茲於有期徒刑執行完畢後五年內再犯有期徒刑以上之罪，為
    累犯，應依法加重其刑。爰審酌被告之素行，與其犯罪之手段、所生危害、收受
    贓物之價值及犯後之態度不佳否認犯行等一切情狀，量處如主文所示之刑，並諭
    知易科罰金之折算標準，以示懲戒，並冀自新。至扣案之鑰匙二支，並非被告所
    有，則該物既非違禁物，本院即不予宣告沒收。
據上論斷，應依刑事訴訟法第二百九十九條第一項前段，刑法第三百四十九條第一項
、第四十一條、第四十七條，罰金罰鍰提高標準條例第一條前段、第二條，判決如主
文。
本案經檢察官朱帥俊到庭執行職務。
中        華      民        國      八十九      年      十   月  十六   日
                                    臺灣板橋地方法院刑事第一庭
                                        法  官  邱 靜 琪
右正本證明與原本無異。
如不服本判決，應於判決送達後十日內，向本院提出上訴狀。
                                        書記官  劉 日 賓
中        華      民        國      八十九      年      十   月  十八   日
附錄本案論罪科刑法條全文：
刑法第三百四十九條：
收受贓物者，處三年以下有期徒刑、拘役或五百元以下罰金。
搬運、寄藏、故買贓物或為牙保者，處五年以下有期徒刑、拘役或科或併科一千元以
下罰金。
因贓物變得之財物以贓物論。


司法院資訊處製作；財團法人民間司法改革基金會備份。
